臺灣臺中地方法院刑事判決　　　　　　 100年度易字第3435號
公　訴　人　臺灣臺中地方法院檢察署檢察官
被　　　告　張邱素春
上列被告因竊盜案件，經檢察官提起公訴（100年度偵字第20282
號），本院依簡式審判程序，判決如下：
    主    文
張邱素春犯竊盜罪，處罰金新臺幣陸仟元，如易服勞役，以新臺
幣壹仟元折算壹日。
    犯罪事實
一、張邱素春於民國100 年7 月16日下午4 時40分許，騎乘車牌
    號碼TKG-616 之輕機車前往址設臺中市○○區○○路145 號
    之「光南批發商場」，竟意圖為自己不法之所有，基於竊盜
    之接續犯意，乘店內人員未注意之際，先後徒手竊取該店管
    理人員王婉如所管領之洗面乳1 條、香皂3 塊及衛生紙2 串
    等物【價值共新臺幣（下同）564 元】得手，其未經結帳且
    遭店員察覺後，旋騎乘上開機車離開。嗣經王婉如調閱店內
    監視器畫面核對，並報警處理而循線查悉上情。
二、案經王婉如訴由臺中市政府警察局豐原分局報請臺灣臺中地
    方法院檢察署檢察官偵查起訴。
    理    由
一、本件被告張邱素春所犯之罪，為死刑、無期徒刑、最輕本刑
    為3 年以上有期徒刑以外之罪，其於審理程序進行中，就被
    訴事實為有罪之陳述，經本院告知簡式審判程序之旨，並聽
    取檢察官及被告之意見後，裁定進行簡式審判程序。
二、上揭犯罪事實，業據被告張邱素春於本院審理時坦承不諱，
    且經被告之夫張萬成於警詢時陳稱：上開機車為其所有，平
    日多由其妻使用等語（見警卷第11-12 頁），以及被害人王
    婉如於警詢時陳述：1 樓店內顧客跑來向店員說有1 名身穿
    藍色牛仔外套、藍色牛仔短褲的女性，在拿店內的東西，並
    將東西放進口袋，店員向我表示有此情形，經我巡視店內，
    直到我走到門口後才發現這名特徵相似的女子，而該名女子
    一發現我在看她，便轉身騎車離開；經調閱監視器畫面得知
    ，該名女子於16時40分許進入店內，16時41分在門口拿了1
    串衛生紙後走往停車方向，16時43分又進到店內拿2 個香皂
    放在口袋，繞了1 圈後，於16時44分再拿1 個香皂放口袋，
    16 時45 分又拿1 支洗面乳放在口袋，最後於16時47分拿第
    2 串衛生紙去放好後，又至店內逛一會，直到我發現她才離
    開等語明確（見警卷第7-8 頁），是綜觀被告在該店來回逗
    留，所挑選商品均係日常生活所需、具相當市價之物，且一
    旦發覺店員跟隨在後旋即騎車離去，可徵其行為時確有認識
    、警覺而具有辨識能力，且可依其辨識而為行為甚明，縱行
    政院衛生署豐原醫院診斷證明書記載被告罹患憂鬱性疾患（
    見警卷第20頁；本院卷第15頁），然尚不得以其服用藥物致
    事後記憶不清而遽認其行為當時欠缺責任能力。此外，復有
    監視器翻拍照片5 張、車號TKG-616 之車輛詳細資料報表、
    遭竊商品清單、和解書、統一發票影本各1 紙在卷可考（見
    警卷第14-18 頁、第21-22 頁）。是依上開卷附之各項文書
    、證物等補強證據，已足資擔保被告上開任意性自白之真實
    性。本件事證明確，被告犯行洵堪認定，應依法論科。
三、核被告張邱素春所為，係犯刑法第320 條第1 項之竊盜罪。
    又被告竊取上開物品之犯行，其行為時間甚為密接，行竊地
    點同一，且均係侵害相同被害人之財產法益，各行為之獨立
    性極為薄弱，依一般社會健全觀念，在時間差距上，難以強
    行分開，在刑法評價上，以視為數個舉動之接續施行，合為
    包括之一行為予以評價，較為合理，從而被告上開竊取物品
    之行為，應論以接續犯之一罪。爰審酌被告前於99年間因竊
    盜案件，經檢察官以99年度偵字第7679號為職權不起訴處分
    確定，再於100 年5 、6 月間分別犯竊盜罪，經本院以100
    年度豐簡字第347 、550 號判決處刑確定（均不構成累犯）
    ，有臺灣高等法院被告前案紀錄表、相關起訴書與判決在卷
    可憑，竟仍不思以正當方式取得財物，一再竊取他人財物，
    影響社會治安，誠屬不該，惟念其於審理時坦認犯行，且對
    自身年屆5 旬屢因罹患憂鬱病症而所為致拖累家人，甚為難
    過自責，並考量其本次所竊得商品價值共564 元，業與被害
    人達成和解，有前揭和解書、統一發票影本附卷可佐，所造
    成損害非鉅，以及其子張智明陪同到庭表示：母親按時服藥
    後病情逐漸好轉，伊一陣子沒有工作都為盡量陪伴母親，家
    中妹妹也有精神方面疾病，父親偶而打零工，家中經濟狀況
    不好，只能向別人借錢來處理母親的案件等語（見本院卷第
    13頁背面），並庭呈家庭成員之99年度綜合所得稅各類所得
    資料清單、財產歸屬資料清單等附卷可參（見本院卷第17-
    22頁），兼衡被告犯罪手段尚稱平和、經濟狀況為貧寒、智
    識程度為國小畢業，及生活狀況等一切情狀，量處如主文所
    示之刑，並諭知易服勞役之折算標準。
據上論斷，應依刑事訴訟法第273 條之1 第1 項、第299 條第1
項前段，刑法第320 條第1 項、第42條第3 項前段，刑法施行法
第1 條之1 第1 項、第2 項前段，判決如主文。
中    華    民    國   100    年    12    月    20    日
                  刑事第十五庭    法  官  王品惠
以上正本證明與原本無異。
如不服本判決，應於收受送達後10日內向本院提出上訴書狀（應
敘述具體理由並附繕本）。
上訴書如未敘述理由，應於上訴期間屆滿後20日內補提理由書於
本院。
                                  書記官 蔡秋明
中    華    民    國   100    年    12    月    20    日
附錄本判決論罪科刑法條：
中華民國刑法第320 條第1 項：
意圖為自己或第三人不法之所有，而竊取他人之動產者，為竊盜
罪，處5 年以下有期徒刑、拘役或5 百元以下罰金。